臺灣高等法院民事裁定　　　　　　　　100年度家抗字第182號
抗　告　人　鄭舜華
　　　　　　鄭興華
　　　　　　鄭海霞
　　　　　　鄭火生
上列抗告人因與鄭龍華間繼承登記等事件，對於中華民國 100年
10月（日期漏未記載）臺灣板橋地方法院100年度家補字第496號
裁定提起抗告，本院裁定如下：
    主  文
抗告駁回。
抗告訴訟費用由抗告人負擔。
    理  由
一、按提起民事訴訟，應繳納裁判費，而就法院核定訴訟標的價
    額之裁定，依民事訴訟法第77條之1第4項之規定，得為抗告
    。查本件抗告人與相對人鄭龍華間繼承登記等事件，抗告人
    起訴未據繳納裁判費，原法院核定本件訴訟標的價額為新臺
    幣（下同）620萬1,584元，應徵第一審裁判費6萬2,479元，
    命抗告人補繳，逾期即駁回抗告人之訴。關於核定訴訟標的
    價額部分，依上說明，抗告人對之不服，自得提起抗告。至
    於原裁定關於命補繳裁判費部分，乃程序中之裁定，不得抗
    告（民事訴訟法第483條參照），合先敘明。
二、次按核定訴訟標的價額，以起訴時之交易價額為準；無交易
    價額者，以原告就訴訟標的所有之利益為準。又分割共有物
    訴訟，以原告因分割所受利益之價額為準， 民法第77條之1
    第2項、第77條之11分別定有明文。 查本件依抗告人於原法
    院起訴主張其與相對人鄭龍華等5人共同繼承被繼承人鄭李
    葉所遺坐落新北市○○區○○段小暗坑小段0000-0000地號
    、0000-0000地號、0000-0000地號及0000-0000地號土地，
    權利範圍各為1/5（下稱系爭土地）之遺產，應繼分各1/5，
    爰依民法第758條第1項、第759條、第823條第1項前段及第
    824條第2項規定，求為命相對人協同辦理系爭土地應繼分各
    1/5繼承登記及按應繼分各1/5為分割。核屬財產權訴訟，其
    訴訟標的係抗告人就系爭土地分得4/5之利益。原法院以系
    爭土地公告現值為計算，認其訴訟標的價額為620萬1,584元
    【計算式為：（538x950x1/5x4/5）＋（199x950x1/5x4/5）
      ＋（417x2,000x1/5x4/5）＋（39,185x950x1/5x4/5）＝
    6,201,584】（見原法院100年10月20日更正裁定），並無不
    合。抗告意旨指摘原裁定關於核定訴訟標的價額部分為不當
    ，聲明廢棄，為無理由，爰裁定如主文。
中    華    民    國   100    年    11    月    18    日
                    民事第九庭
                        審判長法  官  黃熙嫣
                              法  官  李國增
                              法  官  曾部倫
正本係照原本作成。
本裁定除以適用法規顯有錯誤為理由外，不得再抗告。如提起再
抗告，應於收受後10日內委任律師為代理人向本院提出再抗告狀
。並繳納再抗告費新台幣１千元。
中    華    民    國   100    年    11    月    18    日
                              書記官  黃麗玲